Inventaris van het archief van het Parket van de Procureur-Generaal te ''s-Gravenhage, 1945-1979
Nationaal Archief, Den Haag
Parket van de Procureur-Generaal bij het Gerechtshof 's-Gravenhage
Procureur-Generaal 's-Gravenhage
1945-1979
37215
56.40 meter; 696 inventarisnummers.
Normale geschreven, getypte en gedrukte documenten.
Nationaal Archief, Den Haag
Parket van de procureur-generaal te 's-Gravenhage
Het archief bevat stukken van algemene aard zoals jaarverslagen. De stukken van bijzondere aard betreffen de organisatie en taak, waaronder de beantwoording van Kamervragen, rijkspolitietaken, toezicht en onderzoek naar functionarissen, instellingen (Stichting Opleiding Arbeidskrachten) en vreemdelingen. Voorts stukken aangaande de gevolgen en nasleep van de Tweede Wereldoorlog en de politionele acties (Bandoeng, Ambon), maatregelen getroffen na de Watersnoodramp 1953, de zogenaamde 'schrootaffaire'. Ten slotte zijn opgenomen in dit archief rolboeken van de afzonderlijke zittingsrechters met vermelding van naam van verdachte, eis en uitspraak in hoger beroep.
Archiefvorming
Geschiedenis van de archiefvormer
De procureur-generaal bij het gerechtshof staat aan het hoofd van het Openbaar Ministerie bij het gerechtshof en als zodanig belast met het vervolgen van strafbare feiten in hoger beroep, die in eerste instantie door de rechtbanken in het ressort van zijn gerechtshof behandeld zijn, met de handhaving der wetten en met het doen uitvoeren van alle strafarresten (vonnissen). Daarbij gaat het ook om zaken waarin belanghebbende zich beklaagt over het uitblijven van een vervolging door de officier van Justitie. De andere leden van het Openbaar Ministerie bij het gerechtshof heten advocaten-generaal.
De procureur-generaal valt rechtstreeks onder de minister van Justitie. Diens bevelen is hij verplicht na te komen. Hij heeft het toezicht op het lager openbaar ministerie in het ressort van zijn gerechtshof en als zodanig de algemene leiding bij het opsporen en vervolgen van strafbare feiten. Hij kan daardoor bevelen geven aan de hoofden van de arrondissementsparketten in zijn ressort.
De vijf procureurs-generaal overleggen gezamenlijk in de Vergadering van Procureurs-generaal onder voorzitterschap van de minister van Justitie -in feite de secretaris-generaal- over het te voeren beleid.
Van 1852 tot 1994 was de procureur-generaal tevens fungerend directeur van politie in zijn ressort. In deze functie zag hij erop toe, dat de politie haar taak ten dienste van de justitie en van de vreemdelingen- en vuurwapenwetgeving naar behoren vervulde. Ook had hij het toezicht op de bijzondere ambtenaren van de rijkspolitie. In 1935 kreeg hij de beschikking over enige rijksrechercheurs. Hij had uit dien hoofde tevens de verantwoordelijkheid voor de opsporingsdienst bij de PTT. Een commissaris van de rijkspolitie was hem toegevoegd. In 1945 verviel zijn medeverantwoordelijkheid voor de handhaving van de openbare orde.
Voorts adviseert hij de Hoge Raad en zijn gerechtshof met betrekking tot het beschikken op gratie-rekesten.
Samen met de president van zijn gerechtshof doet hij aan de minister van Justitie voordrachten van kandidaten voor vacatures bij de rechterlijke macht in zijn ressort.
De functies van de procureur-generaal berustten deels op de wet en waren deels in de praktijk gegroeid ter ondersteuning van dat wettelijke kader. Soms liepen de functies van hoofd van het ressortelijk openbaar ministerie en fungerend directeur van politie in elkaar over. De vergadering van procureurs-generaal is rond 1935 begonnen als een bijeenkomst van de fungerend directeuren van politie.
Taken van het parket van de procureur-generaal
Op het parket wordt de administratie van het Openbaar Ministerie gevoerd. De inkomende strafzaken worden er geregistreerd, de dagvaardingen voor de verdachten en getuigen worden er uitgezonden en na de veroordelende arresten wordt de tenuitvoerlegging door het parket verzorgd.
Omdat de procureur-generaal tevens fungerend directeur van politie was, had het parket een "Afdeling Politie" met een eigen administratie. Aan die Afdeling Politie zijn ook verbonden de z.g. rijksrechercheurs, een groep opsporingsambtenaren aan wie bijzondere opsporingsopdrachten worden gegeven, bv. onderzoeken tegen andere politie-ambtenaren of andere zaken, welke meestal een geheim karakter dragen.
Ook de bescherming van leden van het Koninklijk Huis is aan de rijksrechercheurs opgedragen. Deze opsporingsambtenaren worden uit de gewone politie geselecteerd.
Volgens de Vreemdelingenwet was de procureur-generaal eveneens belast met toezicht op de toelating en uitzetting van vreemdelingen.
Chronologisch overzicht van procureurs-generaal
Uit: De procureurs-generaal, in vergadering bijeen: Grepen uit de notulen van 60 jaar, Verburg, M.E., 2005
Namenlijst van de Procureurs-Generaal
Periode Procureur-Generaal
1933 - 1942 Mr. A. Brants
1940 - 1943 Mr. R. van Genechten
1943 - 1945 Mr. P.H.F. van Vloten
1945 Mr. W.J. Berger, tijdelijk pg
1945 - 1951 Mr. J. Versteeg
1951 - 1965 Mr. D.J. van Gilse
1965 - 1971 Mr. B.J. Besier
1971 - 1981 Mr. W.A. baron van der Feltz
Geschiedenis van het archiefbeheer
De verwerving van het archief
Overbrenging van een overheidsarchief
Inhoud en structuur van het archief
03.01.02; 3.03
Selectie en vernietiging
Gelet op de taakomschrijving van de procureur-generaal, zijn voor de selectie van het archief meerdere, zowel vastgestelde als concept, selectielijsten gebruikt. Voor wat betreft de taakuitvoering met betrekking tot de rechtshandhaving is gebruik gemaakt van de selectielijst voor de neerslag van de handelingen van de minister van Justitie en de onder hem ressorterende actoren op het beleidsterrein Openbaar Ministerie over de periode vanaf 1950 (14 oktober 2005/Nr. C/S&A/05/2036, Stcrt. 2 december 2005, nr. 235).
Voor de relatie OM-Politie was gedurende de bewerkingsperiode nog geen selectielijst vastgesteld. Handelingen van de procureur-generaal als fungerend directeur van politie zijn opgenomen in het Basis Selectie Document: Handelen met de sterke arm, deel I. Een institutioneel onderzoek naar het beleidsterrein Politie, 1945 - 1993.
Op 6 november 2007 werd de selectielijst voor de neerslag van de handelingen van de minister van Justitie en de onder hem ressorterende actoren op het beleidsterrein Politie over de periode 1945 - 1993 in de Staatscourant gepubliceerd.
Voor de neerslag op de beleidsterreinen Gevangeniswezen en TBS, Internationale Rechtshulp en Lijkbezorging waren eveneens nog geen selectielijsten vastgesteld.
Voor het personeelsbeleid waren vijf selectielijsten beschikbaar.
Selectielijst Overheidspersoneel: Arbeidsverhoudingen (Stcrt. 2001, 200)
Selectielijst Overheidspersoneel: Arbeidsvoorwaarden.(Stcrt. 2001, 200)
Selectielijst Overheidspersoneel: Formatiebeleid, Arbeidsmarktbeleid en Personeelsontwikkeling en Mobiliteit (Stcrt. 2001, 201)
Selectielijst Overheidspersoneel: Arbeidsomstandigheden (Stcrt. 2001,201)
Selectielijst Overheidspersoneel: Personeelsinformatievoorziening en -administratie. (Stcrt. 2001, 201).
Voor begrotingszaken was de selectielijst Beheer Rijksbegroting (Stcrt. 2001, 194, geactualiseerd Stcrt. 2006, 176) beschikbaar.
Voor de informatievoorziening werd de selectielijst Overheidsinformatievoorziening (Stcrt. 2004, 143) toegepast.
Ingevolge artikel 5, onder e, van het Archiefbesluit 1995 dient een selectielijst een opsomming te bevatten van criteria aan de hand waarvan de zorgdrager archiefbescheiden die ingevolge de selectielijst voor vernietiging in aanmerking komen, van die vernietiging kan uitzonderen.
Voor de archieven van het parket van de procureur-generaal werd besloten om de archiefbescheiden van vernietiging uit te sluiten die betrekking hebben op:
zaken waarover politieke of maatschappelijke onrust bestond
zaken die internationaal, landelijk, regionaal of lokaal ophef hebben veroorzaakt
zaken waarbij belangrijke personen of instellingen betrokken waren
zaken die van zodanig juridisch belang zijn dat de uitspraak gepubliceerd is in de daartoe bestaande jurisprudentieverzamelingen en vooraanstaande tijdschriften
zaken die van belang zijn voor de rechtsontwikkeling.
Ieder parket is een doorgangshuis. Het karakter van het Openbaar Ministerie brengt met zich mee dat het zaken ontvangt, die met advies belegt en doorstuurt, hetzij naar de zitting hetzij naar een andere instantie. Die functie blijkt ook uit het archief. In tegenstelling daarmee levert de zittende magistratuur een eindproduct, een rechterlijke uitspraak. Dat eindproduct is in het archief te vinden. Het product van het Openbaar Ministerie zit vaak in de archieven van anderen.
Een ander aspect is dat het parket veel stukken krijgt maar daar niet aantoonbaar iets mee doet. Zo ontvangt het bijvoorbeeld alle jaarverslagen van alle arrondissementsparketten in Nederland. Die zijn keurig in het archief belandt, vaak na circulatie en soms met een enkele aantekening. Aan het product van het parket dragen zijn niet aantoonbaar bij.
Door toepassing van eerder genoemde selectielijsten zijn de volgende categorieën van stukken voor vernietiging aangewezen:
Alle gedrukte stukken, als provinciale bladen, verordeningen, brochures, boeken, gedrukte rapporten enz., die niet door het parket zelf zijn geproduceerd
Alle stukken die geen directe betrekking hebben op het Ressortparket 's-Gravenhage, als daar zijn jaarverslagen en verslagen van vergaderingen van de arrondissementen van andere ressorten
Stukken die betrekking hebben op het Ressortparket 's-Gravenhage, maar die tot de kennis van het functioneren daarvan niet bijdragen, als machtigingen tot en declaraties van reizen, uitnodigingen van allerlei aard voor leden van het ressortparket
Ambtsberichten aan de minister van Justitie.
Ordening van het archief
De opgenomen beschrijvingen hebben betrekking op de te bewaren archiefbescheiden waarvan de bewaargrondslag afkomstig is van zowel vastgestelde als concept selectielijsten., dit in het overleg met en goedkeuring van het NA.
Daar een oorspronkelijke ordening afgezien van een aantal series ontbrak, moest een nieuwe indeling aangebracht worden. De nieuwe hoofdrubrieksindeling is gebaseerd op het takenpakket van het parket van de procureur-generaal. Verder zijn de gevormde subrubrieken van algemeen naar bijzonder ingedeeld. Over het algemeen zijn de beschrijvingen binnen de rubrieken chronologisch gerangschikt.
Aanwijzingen voor de gebruiker
Openbaarheidsbeperkingen
Deels openbaar, deels beperkt openbaar (B).Beperking geldt voor stukken jonger dan 75 jaar, slechts inv.nr. 603 is openbaar.
Materiële beperkingen
Aanvraaginstructie
Openbare archiefstukken kunnen online worden aangevraagd en gereserveerd. U kunt dit ook via de terminals in de studiezaal van het Nationaal Archief doen. Om te kunnen reserveren dient u de volgende stappen te volgen:
U maakt een profiel aan op www.gahetna.nl, en logt vervolgens in
Via de archiefinventaris (alleen de beschrijvingen met rode nummers) selecteert u het gewenste archiefstuk door op de knop 'Reserveren' te klikken
In het volgende scherm geeft u aan op welke dag u het archiefstuk wilt inzien
Indien u zich bevindt in de studiezaal en een tafelnummer heeft ontvangen kunt u dit nummer vermelden. Als u geen tafelnummer heeft kunt u tafelnummer 777 laten staan
Vervolgens bevestigt u uw reservering door deze te versturen.
Verwant materiaal
Beschikbaarheid van kopieën
Bijlagen
Overzicht van bij de Centrale Archiefselectiedienst ter bewerking aangeboden archiefbescheiden
In de hieronder vermelde series heeft selectie plaatsgevonden. De integraal voor bewaring aangewezen series bevatten een verwijzing naar de huidige inventarisnummers.
Algemeen:
Doc. mappen, ca. 1970 - 1991. Omvang 269 archiefdozen (33,625 meter). Numeriek geordend nrs. 1100 - 7110. Toegangen hierop:
Alfabetisch trefwoordensysteem, verwijzend naar het doc. nummer, 1 doos (0,125 meter).
Alfabetische en numerieke kaartsystemen, vanaf 1975, 13 doosjes (ca. 1 meter). Zie inv.nrs. 215 - 219 en 220 - 224.
Voordrachten van kandidaten voor vacatures bij de rechterlijke macht en notariaat in ressort, vanaf 1975. Omvang 14 dozen (1,75 meter).
Vergaderingen procureurs-generaal, 1946 - 1979, met registers op de notulen. Omvang 15 dozen (1,875 meter). Zie inv.nrs. 2 - 24.
Vergaderingen korpschefs, 1974 - 1982. Omvang 2 dozen (0,25 meter).
Jaarverslagen gemeentepolitie. Omvang 2 dozen (0,25 meter).
Kaartsysteem PG. Numeriek geordend. Periode 1945 - 1971. Omvang 41 dozen (6,8 meter). Zie inv.nrs. 99 - 161.
Justitiezaken:
Registers van zittingen van advocaten-generaal, 1949 - 1978. Omvang 8 archiefdozen (1 meter). Zie inv.nrs. 657 - 691.
Klapperkaarten van strafzaken, 1974 - 1979. Opmerking: Bevat ook een leeg doosje met opschrift: 1971 - 1973 Zie Hof. Omvang 8 dozen (1 meter). Bevat verwijzingen naar het nr. ger. hof. Zie inv.nrs. 649 - 656.
Kaartsysteem pg, 1971 - 1979. Omvang 7 dozen (0,875 meter). Per jaar numeriek geordend.
Rolboeken; Registers met vermelding van naam van verdachte, eis en uitspraak in hoger beroep, gesorteerd op zittingsdatum en rolnummer, 1945 - 1973. Omvang 26 delen (3 meter). Zie inv.nrs. 626 - 648.
Fungerend directeur politie:
Correspondentie RP, 1975 - 1979. Per jaar numeriek geordend op registratienummer. Bevat ook rijksrecherche onderzoeken en kamervragen. Omvang 106 dozen ( 13,25 meter).
RP-dossiers, eind jaren '50 - 1972. Een numerieke serie, nrs. 1-3800. Diverse onderwerpen. Omvang 66 dozen (8,25 meter). Een aantal RP-nummers zijn buiten de serie gehouden. Waarschijnlijk betreft het bijzondere zaken. Voorbeelden hiervan RP 2078, kapitein Westerling (zie inv.nrs. 560 - 562 en 563), RP 1958 Watersnood 1953 (zie inv.nr. 578). Daarnaast zijn nog een aantal bijzondere zaken (zonder RP nummer) afzonderlijk opgeborgen. Het betreft hier o.a. de dossiers betreffende de Zaak Sanders (zie inv.nrs. 581 - 585), Lindeman, alias King Kong (zie inv.nr. 537, M. Hofmans (zie inv.nr. 587), etc.
RP-dossiers, periode tot en met 1972. Omvang ca. 5 meter.
Serie I, personeel Rijkspolitie (voornamelijk sollicitaties, benoemingen en ontslagen). Betreft vooral informatiekopieën. Omvang: 8 dozen (1 meter)
Serie II, bedrijfs- en nachtveiligheidsdiensten. Omvang 5 dozen ((0,675 meter)
Serie III, asielaanvragen. Omvang 3 dozen (0,375 meter)
Serie IV, buitenlandse pleegkinderen. Omvang 6 dozen (0,75 meter)
Serie V, onbezoldigde ambtenaren Rijkspolitie. Omvang 18 dozen (2,25 meter)
Serie VI, corruptiezaken, vanaf 1945. Met afzonderlijk kaartsysteem als toegang. Omvang 21 dozen (2,625 meter). Zie inv.nrs. 498 - 505
Serie VII, rapporten rijksrecherche (vnl. BVD). Met afzonderlijk kaartsysteem als toegang. Omvang 7 dozen (0,875 meter) Zie inv.nrs. 462 en 463 - 465.
Kaartsysteem (Alfabetische namen- en zakenindex ) op correspondentie (zgn. registratiekaarten). Per jaar doosje algemene onderwerpen en doosje Rijkspolitie (voornamelijk persoonsnamen). Periode 1975 - 1979. Omvang 10 doosjes (0,75 meter). Bevat verwijzingen naar het registratienummer.
Correspondentie met code 207. Betreft vreemdelingen- en naturalisatiezaken (voornamelijk informatiekopieën), nrs. 207.1 - 207.55.175. Periode begin jaren '60 - 1972. Omvang 180 dozen (22,5 meter).
Kaartsysteem (Alfabetische namenindex) op correspondentie code 207. Heeft als doosopschrift: "onbekende nationaliteit". Omvang 7 dozen (0,875 meter)
Kaartsysteem (Alfabetische namen- en zakenindex) op RP, periode tot en met 1972. Betreft toegang op code 207, numerieke serie RP-dossiers en de series I - V. Zie inv.nrs. 379 - 459.
Kaartsysteem (Alfabetische namen- en zakenindex) op RP, periode 1940 - 1945. Omvang 13 dozen (1,625 meter)
Kaartsysteem CPN-leden en kaartsysteem verenigingen en politieke partijen. Omvang 3 dozen (0,375 meter). Zie inv.nrs. 460 - 461.
Circulaires, gecodeerd 8/1 - 8/118. Periode voornamelijk jaren '60 en '70. Omvang 17 dozen (1,875 meter). Zie inv.nrs. 56 - 98.
Commissies, o.a. Cie. Herbenoeming Gezuiverde Notarissen en diverse coördinatie commissies. Omvang 6 dozen (0,75 meter). Zie inv.nrs. 351 - 364.
Kabinets of geheim archief
Correspondentie, jaren '50 - jaren'60. Dossiers hebben G-nummers of Kab. nummers. Omvang 15 dozen (1,75 meter)
Dossiers gecodeerd met code G 5126 Varia. Bevat ook geruchtmakende zaken met kamervragen (o.a. affaire Korsten, Schrootaffaire (zie inv.nrs. 592 - 605) en Planta-affaire (zie inv.nrs. 606 - 615))
Centraal kaartregister. Alfabetisch op eigennaam en onderwerp geordend. Bevat voornamelijk verwijzingen naar G-nummers. Incidenteel ook naar rol.nrs. Omvang 63 doosjes (ca. 3 meter). Zie inv.nrs. 99 - 161.
Concordans van oude registratiekenmerken naar nieuw inventarisnummer
0004-RP 479
0014-RP 480
0067-RP 579
0092-RP 535
0196-RP 472
0207/1-RP 528
0249-RP 486
0298/2-RP 486
0360-RP 619
0635-RP 527
0661-RP 536
0828-RP 586
0927-RP 543
0972-RP 481
1112-RP 507
1182-RP 529
1362-RP 228
1494-RP 515
1503-RP 227
1532-RP 547
1619-RP 563
1674-RP 564
1687-RP 565
1687-RP 566
1687-RP 567
1729-RP 516
1735-RP 548
1736-RP 471
1788-RP 509
1860-RP 517
1898-RP 508
1958-RP 578
1992-RP 589
1992-RP 590
2013-RP 467
2073-RP 518
2078-RP 563
2103-RP 530
2206-RP 473
2262-RP 510
2316-RP 531
2371-RP 551
2377-RP 617
2383-RP 618
2408-RP 569
2409-RP 552
2434-RP 591
2461-RP 554
2463-RP 1
2472-PG 25
2478.001-PG 27
2609/9-RP 580
2688-RP 593
2713-RP 469
2719-RP 468
2772-RP 470
2780-RP 520
2887-RP 521
2991-RP 556
3188-RP 474
3252-RP 485
3262-RP 511
3454-RP 522
3454-RP 555
3517-RP 477
3601-RP 523
3607-RP 229
Doc. nr.: 1343 - 75/244 280
Doc. nr.: 1343 - 75/244 281
Doc. nr.: 1343 - 75/244 282
Doc. nr.: 1343 - 75/244 283
Doc. nr.: 1343 - 75/244 284
Doc. nr.: 1343 - 75/244 285
Doc. nr.: 1343 - 75/244 286
Doc. nr.: 1343 - 75/244 287
Doc. nr.: 1343 - 75/244 288
Doc. nr.: 1343 - 76/19 249
Doc. nr.: 1343 - 76/19 278
Doc. nr.: 1343 - 76/19 279
Doc. nr.: 1343 - 76/19 289
Doc. nr.: 1343 - 76/19 290
Doc. nr.: 1343 - 76/19 291
Doc. nr.: 1343 - 76/19 296
Doc. nr.: 1343 - 76/19 297
Doc. nr.: 1343 - 76/19 298
Doc. nr.: 1343 - 76/19 299
Doc. nr.: 1343 - 76/19 300
Doc. nr.: 1343 - 76/19 301
Doc. nr.: 1343 - 76/19 302
Doc. nr.: 1343 - 76/19 303
Doc. nr.: 1343 - 76/19 304
Doc. nr.: 1343 - 76/19 307
Doc. nr.: 1343 - 76/19 en 78/289 292
Doc. nr.: 1343 - 77/116 305
Doc. nr.: 1343 - 77/116 306
Doc. nr.: 1343 - 77/116 309
Doc. nr.: 1343 - 77/116 310
Doc. nr.: 1343 - 77/116 311
Doc. nr.: 1343 - 77/116 312
Doc. nr.: 1343 - 77/116 313
Doc. nr.: 1343 - 77/116 314
Doc. nr.: 1343 - 77/116 315
Doc. nr.: 1343 - 77/116 316
Doc. nr.: 1343 - 77/116 317
Doc. nr.: 1343 - 77/116 318
Doc. nr.: 1343 - 78/289 319
Doc. nr.: 1343 - 78/289 320
Doc. nr.: 1343 - 78/289 321
Doc. nr.: 1343 - 78/289 322
Doc. nr.: 1343 - 78/289 323
Doc. nr.: 1343 - 78/289 324
Doc. nr.: 1343 - 78/289 325
Doc. nr.: 1343 - 78/289 326
Doc. nr.: 1343 - 78/289 327
Doc. nr.: 1343 - 78/289 328
Doc. nr.: 1343 - 78/289 329
Doc. nr.: 1343 - 78/289 331
Doc. nr.: 1343 - 78/289 332
Doc. nr.: 1343 - 78/289 333
Doc. nr.: 1343 - 78/289 334
Doc. nr.: 1343 - 78/289 335
Doc. nr.: 1343 - 79/19 308
Doc. nr.: 1343 - 79/19 330
Doc. nr.: 1343 - 79/19 336
Doc. nr.: 1343 - 79/19 337
Doc. nr.: 1343 - 79/19 338
Doc. nr.: 1343 - 79/19 339
Doc. nr.: 1343 - 79/19 340
Doc. nr.: 1343 - 79/19 341
Doc. nr.: 1343 - 79/19 342
Doc. nr.: 1343 - 79/19 343
Doc. nr.: 1343 - 79/19 344
Doc. nr.: 1343 - 79/19 345
Doc. nr.: 1343 - 79/19 346
Doc. nr.: 1343 - 79/19 347
Doc. nr.: 1343 - 79/19 348
Doc. nr.: 1343 - 79/19 349
Doc. nr.: 1343 - 79/19 350
Doc. nr.: 1343 / 1 258
Doc. nr.: 1343 / 10 259
Doc. nr.: 1343 / 11 263
Doc. nr.: 1343 / 13 256
Doc. nr.: 1343 / 14 257
Doc. nr.: 1343 / 15 253
Doc. nr.: 1343 / 16 260
Doc. nr.: 1343 / 18 252
Doc. nr.: 1343 / 21 272
Doc. nr.: 1343 / 22 271
Doc. nr.: 1343 / 25 269
Doc. nr.: 1343 / 26 277
Doc. nr.: 1343 / 27 276
Doc. nr.: 1343 / 28 270
Doc. nr.: 1343 / 29 273
Doc. nr.: 1343 / 2-H 264
Doc. nr.: 1343 / 3 254
Doc. nr.: 1343 / 31 267
Doc. nr.: 1343 / 32 266
Doc. nr.: 1343 / 33 265
Doc. nr.: 1343 / 34 275
Doc. nr.: 1343 / 35-A 268
Doc. nr.: 1343 / 38-A 274
Doc. nr.: 1343 / 4 261
Doc. nr.: 1343 / 8 262
Doc. nr.: 1343 / 9 255
Doc. nr.: 1571 26
Doc. nr.: 1620 488
Doc. nr.: 1620 489
Doc. nr.: 1620 490
Doc. nr.: 1620 491
Doc. nr.: 1620 492
Doc. nr.: 1620 493
Doc. nr.: 1620 494
Doc. nr.: 1620 495
Doc. nr.: 1620 496
Doc. nr.: 2400 52
Doc. nr.: 2410 466
Doc. nr.: 2410 478
Doc. nr.: 3104 533
Doc. nr.: 3104 558
Doc. nr.: 3200 237
Doc. nr.: 3211 232
Doc. nr.: 3223/45 588
Doc. nr.: 3400 41
Doc. nr.: 3410 46
Doc. nr.: 3410 47
Doc. nr.: 3430-76/168 239
Doc. nr.: 3440 55
Doc. nr.: 3711 53
Doc. nr.: 3711 54
Doc. nr.: 3721 235
Doc. nr.: 3722 236
Doc. nr.: 3740 238
Doc. nr.: 5200 233
Doc. nr.: 6000 231
Doc. nr.: 6110 487
Doc. nr.: 6180 230
Doc. nr.: 6180 571
Doc. nr.: 6180 572
Doc. nr.: 6180 573
Doc. nr.: 6180 574
Doc. nr.: 6180 575
Doc. nr.: 6180 576
Doc. nr.: 6180 577
Doc. nr.: 6400 497
Doc. nr.: 6400 525
Doc. nr.: 6400 526
Doc. nr.: 6400 532
Doc. nr.: 6400 625
Doc. nr.: 6400 626
G 0333 550
G 0333 557
G 0568 225
G 1032-20 537
G 1709 353
G 1709 358
G 1709 359
G 1709 360
G 2680 549
G 3161 354
G 3766 542
G 3991 559
G 4085/5 361
G 4160/650 604
G 4160/650 605
G 5126 240
G 5126 241
G 5126 242
G 5126 243
G 5126 244
G 5126 245
G 5126 246
G 5126 247
G 5126 250
G 5126 251
G 5126/1647 594
G 5126/1647 595
G 5126/1647 596
G 5126/1647 597
G 5126/1647 598
G 5126/1647 599
G 5126/1647 600
G 5126/1647 601
G 5126/1647 602
G 5126/1647; 2688-RP 592
G 5126/1961 33
G 5126/2223 616
G 5126/2993-A 476
G 5126/3031-A 475
G 5126/3082-A 512
G 5126/3086-A 570
G 5126/3185-H 622
G 5126/3249-A 623
G 5126/3277-A 248
G 5126/3626-A 524
G 5126/3658-A 624
G 5126/3786-A 234
G 5126/433 695
G 5126/886 568
I-730-RP 538
I-731-RP 539
I-753-RP 540
I-770-RP 506
I-789-RP 544
I-806-RP 545
I-821-RP 546
I-961-RP 483
Kabinet 18 - RP 553
Kabinet 186-A 620
no.5.1.2.075 geheim 560
no.5.1.2.075 geheim 561
no.5.1.2.075 geheim 562
VII-016-RP 482
VII-176-RP 519
VII-178-RP 463
VII-178-RP 464
VII-178-RP 465
XI-1032-RP 513
Beschrijving van de series en archiefbestanddelen
- Stukken van algemene aard, 1
  - Jaarverslagen, 1.1
    - Jaarverslagen over de jaren 1970 tot en met 1979., 1971 - 1980; 1; 1 pak
      Openbaarheid beperkt tot 1 januari 2056
  - Vergaderstukken, 1.2
    - Landelijk, 1.2.1
      - Klapper op de notulen van de vergaderingen van de procureurs-generaal, fungerend directeuren van politie., 1946 - 1979; 2-4; 3 pakken
        Zie voor de notulen van de vergaderingen van de procureurs-generaal, fungerend directeuren van politie de inv.nrs. 5-24.
        - 1946-1951, 2
          Openbaarheid beperkt tot 1 januari 2027
        - 1952-1965, 3
          Openbaarheid beperkt tot 1 januari 2041
        - 1966-1979, 4
          Openbaarheid beperkt tot 1 januari 2055
      - Notulen van vergaderingen van de procureurs-generaal, fungerend directeuren van politie., 1946 - 1979; 5-24; 20 pakken
        Zie voor de klapper op de notulen van de vergaderingen van de procureurs-generaal, fungerend directeuren van politie de inv.nrs. 2-4.
        - 1946-1949, 5
          Openbaarheid beperkt tot 1 januari 2025
        - 1950, 6
          Openbaarheid beperkt tot 1 januari 2026
        - 1951, 7
        - 1952, 8
          Openbaarheid beperkt tot 1 januari 2028
        - 1953, 9
          Openbaarheid beperkt tot 1 januari 2029
        - 1954, 10
          Openbaarheid beperkt tot 1 januari 2030
        - 1955-1956, 11
          Openbaarheid beperkt tot 1 januari 2032
        - 1957-1958, 12
          Openbaarheid beperkt tot 1 januari 2034
        - 1959-1960, 13
          Openbaarheid beperkt tot 1 januari 2036
        - 1961-1963, 14
          Openbaarheid beperkt tot 1 januari 2039
        - 1964-1965, 15
        - 1966-1967, 16
          Openbaarheid beperkt tot 1 januari 2043
        - 1968-1969, 17
          Openbaarheid beperkt tot 1 januari 2045
        - 1970-1971, 18
          Openbaarheid beperkt tot 1 januari 2047
        - 1972-1973, 19
          Openbaarheid beperkt tot 1 januari 2049
        - 1974-1975, 20
          Openbaarheid beperkt tot 1 januari 2051